【裁判字號】    94,訴,1882
【裁判日期】    950407
【裁判案由】    毒品危害防制條例
【裁判全文】
臺灣臺北地方法院刑事判決              94年度訴字第1882號
    公  訴  人  臺灣臺北地方法院檢察署檢察官
    被      告  甲○○
上開被告因違反毒品危害防制條例案件，經檢察官聲請簡易判決
處刑（九十四年度毒偵字第二八○一號），本院認不應以簡易判
決處刑，改依通常程序審理，因被告於本院準備程序中就被訴事
實為有罪之陳述，經本院合議庭裁定改進行簡式審判程序，本院
判決如下：
    主  文
甲○○施用第一級毒品，累犯，處有期徒刑柒月，扣案含第一級
毒品海洛因之殘渣袋壹個沒收銷燬；又施用第二級毒品，累犯，
處有期徒刑月；應執行有期徒刑玖月，扣案含第一級毒品海洛
因之殘渣袋壹個沒收銷燬。
    事  實
一、甲○○前於民國九十一年間，因施用毒品案件而經本院以九
    十一年度毒聲字第二四八六號裁定送觀察、勒戒，因無繼續
    施用毒品之傾向，而經臺灣臺北地方法院檢察署檢察官於九
    十一月十二月二十六日以九十一年度毒偵字第二九二五號不
    起訴處分確定，並於九十一年十二月二十六日因執行完畢而
    出監，復於九十二年間，因施用毒品案件經本院以九十二年
    度毒聲字第一○一○號裁定送觀察、勒戒，因有繼續施用毒
    品之傾向，再經本院以九十二年毒聲字第一八○七號裁定送
    強制戒治，刑案部分則經本院以九十二年度簡字第三八○○
    號判處有期徒刑四月確定，於九十三年七月二十一日因易科
    罰金而執行完畢，強制戒治部分迄至九十三年一月九日因毒
    品危害防制條例修正而執行完畢出監，竟仍不知悔改，基於
    施用第一級毒品海洛因及第二級毒品安非他命之犯意，於九
    十四年九月十三日起至同年月十四日間某時（聲請簡易判決
    處刑書誤繕為九十四年九月十五日經警採尿前回溯二十六小
    時及九十六小時內某時），在臺北縣新莊市不詳地點，分別
    以針筒注射、玻璃球燒烤之方式施用第一級毒品海洛因、第
    二級毒品安非他命，嗣於九十四年九月十五日凌晨一時十二
    分許，甲○○駕駛車牌號碼一○二五—ＤＫ號自用小客車途
    經臺北市○○路與汀州路交岔路口時遇警實施酒測而當場查
    獲，並扣得已使用之針筒三支及含第一級毒品海洛因之殘渣
    袋一個，始悉上情。
二、案經臺北市政府警察局中正第二分局報請臺灣臺北地方法院
    檢察署檢察官偵查起訴。
    理  由
一、上開犯罪事實，業據被告甲○○於本院審理中坦白承認，且
    被告於為警查獲時所採集之尿液，經送臺灣檢驗科技股份有
    限公司以酵素免疫分析法及氣相層析質譜儀法檢驗後，亦呈
    鴉片類及安非他命案陽性反應，有該公司濫用藥物尿液檢驗
    報告一紙及臺北市政府警察局保安大隊第二中隊查獲違反毒
    品危害防制條例嫌疑人尿液對照表在卷可稽，又扣案之殘渣
    袋一個，聯勤二○四廠檢驗Ａ包檢驗，亦呈嗎啡、海洛因反
    應，有檢驗報告經過照片在卷可參，被告自白與事實相符。
    另被告前於九十一年間，因施用毒品案件而經本院以九十一
    年度毒聲字第二四八六號裁定送觀察、勒戒，因無繼續施用
    毒品之傾向，而經臺灣臺北地方法院檢察署檢察官於九十一
    月十二月二十六日以九十一年度毒偵字第二九二五號不起訴
    處分確定，並於九十一年十二月二十六日因執行完畢而出監
    ，復於九十二年間，因施用毒品案件經本院以九十二年度毒
    聲字第一○一○號裁定送觀察、勒戒，因有繼續施用毒品之
    傾向，再經本院以九十二年毒聲字第一八○七號裁定送強制
    戒治，迄至九十三年一月九日因毒品危害防制條例修正而執
    行完畢出監等情，有臺灣高等法院被告前案紀錄表一份、本
    院刑事裁定書三份及臺灣臺北地方法院檢察署檢察官不起訴
    處分書一份存卷可查，本件事證業已明確，被告於觀察、勒
    戒、強制戒治執行完畢出監後五年內再犯施用第一級毒品海
    洛因及施用第二級毒品安非他命之犯行洵堪認定，應予依法
    論科。
二、按海洛因及安非他命，分別係毒品危害防制條例第二條第二
    項第一款及第二款所規定之第一級毒品及第二級毒品，核被
    告所為，係犯毒品危害防制條例第十條第一項、第二項之施
    用第一級、第二級毒品罪。被告持有第一級毒品及第二級毒
    品之低度行為，為施用第一級毒品及第二級毒品之高度行為
    所吸收，均不另論罪。另被告所犯施用第一級毒品罪及施用
    第二級毒品罪間，犯意各別，罪名互異，應分論併罰。又被
    告前因施用毒品案件，經本院以九十二年度簡字第三八○○
    號判決判處有期徒刑四月確定，於九十三年七月二十一日因
    易科罰金而執行完畢，有臺灣高等法院被告前案紀錄表一份
    在卷可參，被告於有期徒刑執行完畢後五年內再犯有期徒刑
    以上之罪，為累犯，應依刑法第四十七條規定，加重其刑。
    爰審酌被告前因施用毒品送觀察、勒戒及強制戒治執行完畢
    釋放後，仍不知悔改，於五年內再次施用毒品，影響身體健
    康，惟犯後坦承犯行，態度良好，及犯罪動機、手段、目的
    、生活狀況、智識程度及所生危害等情狀，分別量處如主文
    所示之刑，並定其應執行之刑。扣案之殘渣袋一個，內含第
    一級毒品海洛因之殘渣，無法析離，爰依毒品危害防制條例
    第十八條第一項前段規定宣告沒收銷燬，而扣案已使用過之
    注射針筒三支，雖為被告所有之物，被告於警詢中供稱係注
    射腎上腺注射液之用，且乏任何證據資料顯示上開已使用過
    之注射針筒與本案被告犯行有關，本院自無從並予宣告沒收
    ，附此敘明。
據上論斷，應依刑事訴訟法第四百五十二條、第二百七十三條之
一第一項、第二百九十九條第一項前段，毒品危害防制條例第十
條第一項、第二項、第十八條第一項前段，刑法第十一條、第四
十七條、第五十一條第五款，判決如主文。
本案經檢察官黃文明到庭執行職務。
中    華    民    國    95    年    4     月    7     日
                        臺灣臺北地方法院刑事第八庭
                            法  官  唐于智
上正本證明與原本無異。
如不服本判決，應於判決送達後10日內，向本院提出上訴狀。
                            書記官  李玟郁
中    華    民    國    95    年    4     月    10    日
附錄本案論罪科刑法條：
毒品危害防制條例第10條
施用第一級毒品者，處6月以上5年以下有期徒刑。
施用第二級毒品者，處3年以下有期徒刑。


司法院資訊處製作；財團法人民間司法改革基金會備份。
